en: free range chicken eggs
da: æg fra fritgående høns
de: Hühnereier aus Freilandhaltung
es: huevos de gallinas camperas
fi: ulkokanan munat, ulkokanan munia, ulkokanojen munia
fr: œuf de poules élevées en plein air, œufs de poules élevées en plein air, oeuf de poules élevées en plein air, oeufs de poules élevées en plein air
hr: jaja iz podnog uzgoja
it: uova di gallina allevate all'aperto
nb: egg fra frittgående høner
nl: ei van hennen met vrije uitloop, scharrelkipheelei, scharrelkippenei
pl: kurze jaja z wolnego wybiegu
sv: ägg från frigående höns

en: organic free range chicken eggs
fr: oeufs frais de poules élevées en plein air issus de l'agriculture biologique
it: uova biologiche di galline allevate all'aperto

en: free range pasteurised egg, free range pasteurised whole egg
fr: œufs de poules élevées en plein air pasteurisés, oeufs de poules élevées en plein air pasteurisés
hr: pasterizirano jaje slobodnog uzgoja
it: uovo pastorizzato allevato all'aperto
nl: gepasteuriseerd ei van hennen met vrije uitloop

en: barn eggs
bg: яйца от кокошки от подово отглеждане
de: Eier aus Bodenhaltung
es: huevos de granero
fi: lattiakanojen munat, vapaan kanan munat, onnellisen kanan munat, pesämunat
fr: œufs d'élevage au sol, œufs de poules élevées au sol, œufs de ponte au sol, oeufs de poules élevées au sol, oeufs de ponte au sol
hr: ambar jaja
it: uova di allevamento al suolo
nl: scharreleieren, scharrelei, scharrel-ei, ei van scharreleieren
pl: jaja z chowu ściółkowego

en: egg powder, powdered egg
bg: яйчен прах, яйце на прах
ca: ou en pols, pols d'ou
da: æggepulver
de: Eipulver, Volleipulver
el: αλεύρι σίτου αυγό σκόνη
es: huevo en polvo
fi: munajauhe, kananmunajauhe
fr: œuf en poudre, œuf en poudre, œufs en poudre, poudre d'œuf, poudre d'œuf, oeuf en poudre, oeuf en poudre, oeufs en poudre, poudre d'oeuf, poudre d'oeuf
hr: jaja u prahu
hu: tojáspor
it: uova in polvere
lt: kiaušinių milteliai
lv: kiausšinių milteliai
nl: eipoeder, ei-poeder
pl: jaja w proszku, jajka w proszku, jajko w proszku, jajo w proszku
pt: ovo em pó
ro: ou praf
ru: Яичный порошок, меланж, яичный меланж, меланж яичный сухой
sv: äggpulver
tr: yumurta tozu
zh: 蛋粉

en: whole egg, whole eggs
bg: цяло яйце, цели яйца
ca: ou sencer, ous sencers
da: hele æg
de: Vollei
es: huevo entero, huevos enteros
fi: kokonainen muna, kokonaiset munat
fr: œuf entier, œufs entiers, oeuf entier, oeufs entiers
hr: cijelo jaje
hu: egész tojás
it: uova intere
ja: 全卵
nl: hele eieren, geheel eieren
pl: Całe jajo
pt: Ovo inteiro

bg: пастьоризирани цели яйца
de: Vollei pasteurisiert, pasteurisiertes Vollei
fr: œuf entier pasteurisé, œufs entiers pasteurisés, oeuf entier pasteurisé, oeufs entiers pasteurisés
it: uovo intero pastorizzato

en: whole powdered egg
fi: Kokonainen kuivattu muna
it: uovo intero in polvere

en: whole powdered chicken egg
ca: ou de gallina sencer en pols, ou de gallina en pols sencer, ou en pols de gallina sencer, ou en pols sencer de gallina
de: Hühnervolleipulver
es: huevo de gallina entero en polvo, huevo de gallina en polvo entero, huevo en polvo de gallina entero, huevo en polvo entero de gallina
fr: poudre d’œuf de poules
hr: cijelo kokošje jaje u prahu
it: Uova di gallina intere in polvere
nl: kipheeleipoeder

en: liquid whole egg
ca: Ou sencer líquid
de: Vollei flüssig, flüssiges vollei
es: Huevo entero líquido
fi: Nestemäinen kokonainen muna
fr: œuf entier liquide, œufs entiers liquides, oeuf entier liquide, oeufs entiers liquides
hr: tekuća cijela jaja
it: uovo intero liquido

en: liquid whole free range egg
it: uovo intero liquido allevato all'aperto

en: whole fresh eggs
bg: цели пресни яйца
ca: ous sencers frescos, ou sencer fresc
de: frisches Vollei
es: huevos enteros frescos
fi: kokonainen tuore muna, kokonaiset tuoreet munat
fr: œuf entier frais, œufs entiers frais, œufs frais entiers, oeuf entier frais, oeufs entiers frais, oeufs frais entiers
hr: cijela svježa jaja
it: Uova fresche intere
nl: hele verse eieren, heel vers ei
pt: ovos inteiros frescos

fr: œufs entiers extra-frais, oeufs entiers extra-frais
nl: extra-verse hele eieren

fr: œuf entier d'élevage au sol, oeuf entier d'élevage au sol
de: Vollei aus Bodenhaltung
it: uovo intero da allevamento al suolo

en: whole liquid pasteurised egg
ca: ou sencer liquid pasteuritzat
de: pasteurisiertes flüssiges Vollei
es: Huevo entero líquido pasteurizado
fi: Kokonainen pastörisoitu muna
fr: œuf entier liquide pasteurisé, oeuf entier liquide pasteurisé
hr: cijelo tekuće pasterizirano jaje
it: uovo intero liquido pastorizzato
nl: gepasteuriseerd vloeibaar heel ei
sv: helt pastöriserat ägg i flytande form

en: concentrated whole egg
ca: ou sencer concentrat
de: konzentriertes Vollei, Volleikonzentrat
es: huevo entero concentrado, concentrado de huevo entero
fr: oeuf entier concentré
hr: koncentrirano cijelo jaje
it: uovo intero concentrato

en: fresh egg, fresh eggs
bg: прясно яйце, пресни яйца
ca: ou fresc, ous frescos, ous frescs
cs: čerstvá vejce
da: frisk æg
de: frische Eier, Frischei, Frischeier
es: huevo fresco, huevos frescos
fi: tuore muna, tuoreet munat
fr: œuf frais, œufs frais, oeuf frais, oeufs frais
hr: svježa jaja
hu: friss tojás
it: uova fresche
nl: verse eieren
pl: jaja świeże
pt: ovos frescos
sk: čerstvá vajcia
sv: Färska ägg

fr: œufs extra-frais, oeufs extra-frais
nl: extra verse eieren

en: pasteurized fresh egg
ca: ou fresc pasteuritzat, ous frescs pasteuritzats
de: pasteurisiertes Frischei
es: huevos frescos pasteurizados, huevo fresco pasteurizado
fi: pastöroitu tuore muna
fr: œufs frais pasteurisés, oeufs frais pasteurisés
hr: pasterizirano svježe jaje
it: Uovo fresco pastorizzato

fr: œufs frais de poules élevées en plein air, oeufs frais de poules élevées en plein air
hr: svježa jaja iz slobodnog uzgoja